【裁判字號】    95,交聲,652
【裁判日期】    950922
【裁判案由】    違反道路交通管理處罰條例聲明異議
【裁判全文】
臺灣士林地方法院交通事件裁定         95年度交聲字第652號
原處分機關  臺北市交通事件裁決所
異  議  人
即受處分人  甲○○
上列異議人即受處分人因違反道路交通管理處罰條例案件，對於
臺北市交通事件裁決所中華民國95年8 月31日所為之處分（原處
分案號：北市裁二字第裁22-AB0000000號）聲明異議，本院裁定
如下：
    主  文
異議駁回。
    理  由
一、按汽車駕駛人，行經有燈光號誌管制之交岔路口闖紅燈者，
    處新臺幣（下同）1,800 元以上5,400 元以下罰鍰，並記違
    規點數3 點，道路交通管理處罰條例第53條第1 項、第63條
    第1 項第3 款，分別定有明文。再按汽車駕駛人有下列情形
    之一，當場不能或不宜攔截製單舉發者，得對汽車所有人逕
    行舉發之：「一、.... 七 、經以科學儀器取得證據資料證
    明其行為違規。」，道路交通管理處罰條例第7 條之2 第1
    項亦有明文。
二、原處分意旨略以：異議人即受處分人甲○○於民國95年7 月
    5 日凌晨0 時50分許，駕駛其所有之車牌號碼2173-QB 號自
    用小客車，行至臺北市○○○路與興安街之有燈光號誌管制
    交岔路口，不依當時已亮紅燈之號誌停車等待，反逕自闖紅
    燈行駛，經警當場攔停舉發「闖紅燈」之違規，爰依道路交
    通管理處罰條例第53條第1 項之規定，裁處罰鍰2,700 元，
    並依同條例第63條第1 項第3 款規定，記違規點數3 點。
三、異議人聲明異議意旨略以：案發當時，伊係於黃燈時通過路
    口，當時車速約每小時40公里，並未闖越紅燈，況伊車輛係
    新購，必小心駕駛，而盡可能以穩定之速度通過，故伊並無
    闖紅燈之違規，原處分機關未予詳查，逕予裁罰，實難甘服
    云云。
四、本院查：
(一)本件異議人甲○○確有於95年7 月5 日0 時50分許，駕駛其
    所有之車牌號碼2173-QB 號自用小客車，行經臺北市○○○
    路與興安街之有燈光號誌交岔路口乙情，為異議人所不否認
    ，並有上開路口所設置照相設備攝得之彩色採證照片2 幀附
    卷可憑，應甚明確，堪予認定。
(二)又查上開交岔路口所設置之闖紅燈偵測設備（包含電腦、感
    應線圈及照相設備），於路口紅燈亮起時，電腦即行啟動，
    此際如有車輛闖越紅燈通過路口，經路口線圈感應，電腦則
    同時啟動照相器材拍照採證，而本件異議人所駕駛之自小客
    車係於上開路口之燈號轉換為紅燈後，經過1.3 秒時經線圈
    感應而遭拍攝第1 張採證照片，拍照當時，其車身已通過停
    止線，且距離該停止線約1 公尺，又上開照相設備緊接於燈
    號轉變為紅燈後之第2.8 秒時拍攝第2 張採證照片，此時異
    議人之車輛正位於路口中央，車速則為時速43公里等情，有
    卷附臺北市政府警察局松山分局95年8 月28日北市警松分交
    字第09532784300 號函及彩色採證照片2 幀（其上附有拍照
    當時距燈號轉為紅燈之秒數、所測得車輛之車速等數值）
    可稽，堪認無訛。是以，由異議人自承其遭舉發本件違規時
    ，係以穩定之時速40公里通過路口（此數值與第2 張採證照
    片所顯示之車速43公里相近），以及其係在路口燈號轉為紅
    燈，電腦啟動線圈感應後，經過1.3 秒遭拍攝第1 張採證照
    片等情加以換算，異議人應係於前方燈號轉為紅燈後，繼續
    行駛約14.4公尺（時速40公里≒秒速11.11 公尺，11.11X
    1.3 秒≒14.4公尺），始因通過路口而遭線圈感應，進而遭
    拍照無訛。易言之，異議人於其前方路口燈號轉變為紅燈之
    際，其所駕駛之車輛顯然尚未抵達路口停止線，且距離該停
    止線應尚有10餘公尺甚明，故異議人於上開路口行車號誌轉
    為紅燈後，確有未依規定於停止線前停車，而仍逕自闖越紅
    燈行駛之交通違規事實，事證明確，堪予認定，異議人辯稱
    係於黃燈時通過路口云云，不足採信。至於其辯稱因所駕駛
    之車輛為新購，勢必以穩定車速駕駛云云，與認定其有無闖
    越紅燈之違規行為無涉，所辯亦無足採。
(三)又本件係以科學儀器取得違規之證據資料，自符合首開得逕
    行舉發之要件。
五、從而，原處分機關依首揭規定裁處汽車所有人即異議人罰鍰
    2,700 元，並記違規點數3 點，認事用法均無違誤，本件異
    議為無理由，應予駁回。
據上論斷，應依道路交通案件處理辦法第19條，裁定如主文。
中    華    民    國    95    年    9     月    22    日
                  交通法庭法  官          吳祚丞
以上正本證明與原本無異。
如不服本裁定應於送達後5日內向本院提出抗告狀。
                          書記官          林立原
中    華    民    國    95    年    9    月     29    日


司法院資訊處製作；財團法人民間司法改革基金會備份。
